臺灣高雄地方法院交通事件裁定       100年度交聲字第1674號
原處分機關  高雄市政府交通局
異  議  人
即受處分人  吳清德
上列受處分人因聲明異議案件，對於高雄市政府交通局民國100
年7 月25日所為之處分（原處分案號：高市交裁字第裁32-BXB00
8313號）聲明異議，本院裁定如下：
    主  文
異議駁回。
    理  由
一、原處分意旨略以：異議人即受處分人吳清德（下稱異議人）
    於民國100 年4 月4 日22時14分許（原裁決書誤載為4 時4
    分許，應予更正），將所有車牌號碼KUZ-139 號重型機車（
    下稱前述機車），停放在附近設有「禁止停車」標誌之高雄
    市○○○路345 號前人行道，經高雄市政府警察局交通警察
    大隊員警舉發「在設有禁止停車標誌之處所」之違規，原處
    分機關乃進而援引違反道路交通管理處罰條例第56條第1 項
    第4 款（漏載同條項第1 款，應予補充）之規定，裁處異議
    人新臺幣（下同）600 元等語。
二、聲明異議意旨略以：異議人固於100 年4 月4 日22時14分許
    ，將前述機車停放在高雄市○○○路345 號前人行道，且該
    處附近並設有「人行道禁停車輛違者拖吊」標誌（下稱前述
    標誌），惟執勤員警僅對前述機車加以拍照及掣發「舉發違
    反道路交通管理事件通知單」，並未同時將該車拖吊、移置
    ，顯然未依前述標誌之記載而行，亦未依道路交通管理處罰
    條例第7 條之2 規定完成「攔截」程序，本件執勤員警之取
    締程序既已違法，自不能對異議人開罰，否則與「收錢不辦
    事」無異，詎原處分機關疏未審酌及此，猶仍裁處異議人
    600 元之罰鍰，顯然有所違誤，爰依法聲明異議云云。
三、按汽車駕駛人在禁止臨時停車處所停車或在設有禁止停車標
    誌之處所停車者，處600 元以上1,200 元以下罰鍰，道路交
    通管理處罰條例第56條第1 項第1 款、第4 款分別定有明文
    ；又人行道不得臨時停車，亦經道路交通安全規則第111 第
    1 項第1 規定明確款。經查：
  (一)異議人曾於100 年4 月4 日22時14分許前某時，將其所有前
    述機車停放在附近設有「禁止停車」標誌之高雄市○○○路
    345 號前人行道，嗣於同日22時14分許，經適於該處執勤之
    員警，以異議人違規停車為由，予以拍照並掣發「舉發違反
    道路交通管理事件通知單」而為取締各節，有違規搜證照片
    及現場照片（本院卷第10、11頁照片）、高雄市政府警察局
    高市交警字第BXB008313 號舉發違反道路交通管理事件通知
    單（本院卷第38頁）、高雄市政府交通局100 年7 月25日高
    市交裁字第裁32-BXB008313號裁決書（本院卷第7 頁）各1
    張在卷可稽，自堪認定，則異議人於前述時點，在係屬禁止
    臨時停車之「人行道」及設有「禁止停車」標誌之處所，違
    規停車，事證已臻明確。
  (二)異議人雖以執勤員警未同時將前述機車拖吊、移置一節，遽
    謂員警違反道路交通管理處罰條例第7 條之2 載明之「攔截
    」規定，並進而執此抗辯自己之違規停車行為因員警取締違
    法而可得免罰。惟查：1.違規車輛未遭拖吊、移置，就違規
    之車主而言，乃因此儉省車輛拖吊、保管共二筆費用之支出
    ，及免去前往拖吊場取回車輛之奔波，質言之，違規車輛未
    遭拖吊、移置之結果，於違規車主並無任何不利，鑒於有限
    司法資源之有效運用，原難容違規車主以自己之違規車輛未
    遭拖吊、移置為由，聲明異議。2.況按汽車（含機器腳踏車
    ）駕駛人違規停車，當場不能或不宜攔截製單舉發者，得逕
    行舉發，為道路交通管理處罰條例第7 條之2 第1 項所定明
    ，而前述法文中所指「攔截」，依其文義解釋，乃謂對迎面
    阻擋駕駛人並斷其後路之意，而顯未將違規車輛之拖吊、移
    置包括在內（根據依法行政之要求，行政機關若要採取拖吊
    、移置車輛等措施，必須另求諸其他法令依據，諸如道路交
    通管理處罰條例第12條、第35條或第56條第3 項等），異議
    人恣就道路交通管理處罰條例第7 條之2 第1 項規定作異於
    一般之解釋，再根據該錯誤解釋，進而指責員警之取締行為
    違法，並為自己之違規行為可因而免罰之推論，均無足取至
    明。
四、綜上所述，異議人違規停車行為事證明確，從而原處分機關
    依道路交通管理處罰條例第56條第1 項第4 款（漏載同條項
    第1 款，應予補充）規定，裁處異議人600 元之罰鍰，經核
    並無違誤，異議人之聲明異議屬無理由，應予駁回。
據上論斷，應依道路交通事件處理辦法第18條，裁定如主文。
中    華    民    國  100     年    9     月    1     日
                  交通法庭    法  官  莊珮吟
以上正本證明與原本無異。
如不服本裁定應於送達後5日內向本院提出抗告狀。
中    華    民    國  100     年    9     月    1     日
                              書記官  鍾淑美